臺灣新竹地方法院交通事件裁定
原處分機關
即移送機關　交通部公路總局新竹區監理所
異　議　人
即受處分人　陳信宏
受處分人因違反道路交通管理處罰條例案件，對於交通部公路總
局新竹區監理所民國99年11月5 日竹監自字第裁50-E00000000號
違反道路交通管理事件裁決處分聲明異議，本院裁定如下：
    主  文
異議駁回。
    理  由
一、按受處分人，不服主管機關所為之處分，得於接到裁決書之
    翌日起20日內，向管轄地方法院聲明異議；法院認為聲明異
    議無理由者，應以裁定駁回之，道路交通管理處罰條例第87
    條第1 項、道路交通事件處理辦法第18條分別定有明文。次
    按汽車行駛至交岔路口，其行進、轉彎，應遵守燈光號誌或
    交通警察之指示，汽車駕駛人，行經有燈光號誌管制之交岔
    路口闖紅燈者，處新臺幣（下同）1800元以上5400元以下罰
    鍰，並記違規點數3 點，道路交通安全規則第102 條第1 項
    第1 款、道路交通管理處罰條例第53條第1 項、第63條第1
    項第3 款分別定有明文。
二、原處分意旨略以：異議人即受處分人陳信宏（下稱異議人）
    於民國99年8 月21日下午5 時52分，駕駛車牌號碼5997-YT
    號自用一般小客車行經新竹縣西濱公路與中華路5 段320 巷
    口處，因「闖紅燈」違規，經警攔停舉發，並填掣竹市警交
    字第E00000000 號舉發違反道路交通管理事件通知單（下稱
    舉發通知單），並移送原處分機關處理，原處分機關調查後
    認異議人確有前揭違規行為，乃於99年11月5 日依道路交通
    管理處罰條例第53條第1 項、第63條第1 項及違反道路交通
    管理事件統一裁罰基準及處理細則第41、43、44、67條規定
    ，以竹監自字第裁50-E00000000號違反道路交通管理事件裁
    決書，認定異議人有「駕車行經有燈光號誌管制之交岔路口
    闖紅燈」之違規事實而裁處罰鍰新臺幣（下同）2700元，並
    記違規點數3 點。
三、聲明異議意旨略以：異議人固於99年8 月21日下午5 時52分
    ，駕駛車牌號碼5997-YT 號自用一般小客車行經新竹縣西濱
    公路與中華路5 段320 巷口處，但異議人經過停止線時，該
    路口號誌為黃燈，異議人並無闖紅燈之違規，原處分機關裁
    決有誤，爰依法聲明異議等語。
四、經查：（一）本件異議人駕駛車牌號碼5997-YT 號自用一般
    小客車，於前揭時間沿新竹縣西濱公路南下方向行駛，駛經
    西濱公路與中華路5 段320 巷口處之際，經新竹市警察局交
    通隊警員洪旭松以異議人「闖紅燈（南下直行）」違規，違
    反道路交通管理處罰條例第53條第1 項之規定舉發等情，為
    異議人所不爭執，另有舉發通知單、裁決書在卷可憑，堪信
    屬實。（二）又查，本件異議人於上揭時、地，行經前揭路
    口時，遇紅燈未停仍逕行直行之情，業據證人即舉發本件交
    通違規之警員洪旭松於本院調查程序中證稱：「我看到異議
    人駕駛車輛於西濱公路南下慢車道，當時號誌為西濱公路南
    下、北上快車道均為紅燈，而南下慢車道號誌則為紅燈加左
    轉號誌燈，但是異議人駕駛車輛直接直行，穿過中華路5 段
    320 巷交岔路口。」等語明確（見本院99年度交聲字第655
    號卷【以下簡稱本院卷】第17頁背面），而證人洪旭松於99
    年8 月21日下午5 時許，以異議人闖紅燈為由予以攔停時，
    其站立於中華路5 段320 巷內之位置，與中華路五段320 巷
    及西濱公路交岔口之距離並非遙遠，視野亦無其他障礙物阻
    擋，確可觀察西濱公路慢車道號誌之變化等情，另有證人洪
    旭松當庭繪製之現場圖及其提供之模擬照片2 張在卷可參（
    見本院卷第23至24頁），證人洪旭松為依法執行勤務之員警
    ，其已到庭在本院法官面前以言詞供述異議人有前開違規事
    實，並已就當時燈號變換情形、執勤所處位置、異議人行駛
    路徑及闖紅燈直行等情節詳述具體明確，且與異議人毫無怨
    懟，衡情當無自陷偽證罪而構詞誣賴異議人之理，本院自不
    得僅以證人洪旭松為本件開單舉發異議人之員警而全盤抹煞
    其所具有之證人資格，其所述應屬可信，先此敘明。（三）
    本件異議人固以前語為辯，而證人即其姐陳明瑩固亦於本院
    調查程序中具結證稱：「我和異議人要南下回苑裡，各開一
    部車，異議人的車在我前面，經過中華路5 段320 巷的時候
    ，異議人經過停止線時，是亮黃燈，他選擇加速通行，但被
    警察攔檢。」（見本院卷第20頁），然查本件西濱公路與中
    華路五段320 巷交岔路口於99年8 月21日下午5 時至6 時號
    誌時向變化，應為：「…西濱公路快車道號誌顯示紅燈、慢
    車道號誌顯示紅燈及左轉箭頭綠燈；次西濱公路快車道號誌
    顯示紅燈、慢車道號誌顯示黃燈，顯示時間5 秒；再西濱公
    路快、慢車道號誌均顯示紅燈…」，此有證人洪旭松於本院
    調查程序中所為證述及交通部公路總局第一區養護工程處新
    竹工務段100 年3 月23日一工竹字第1001000277號函所附資
    料可茲參酌（見本院卷17至20頁、第34至35頁），是應可知
    悉本件西濱公路快車道為紅燈，而慢車道顯示黃燈前，慢車
    道號誌確顯示為紅燈及左轉箭頭綠燈，而非指示直行之綠燈
    ，應可認定。本件異議人固辯稱其於經過停止線時，號誌顯
    示為黃燈，然因該慢車道黃燈號誌前之號誌係顯示紅燈及左
    轉箭頭綠燈，異議人行駛於該車道擬直行而非左轉，早應於
    停止線前依紅燈號誌停止，不得超越停止線或進入路口，其
    所辯堪難採信，不足作為對其有利認定之依據。（四）另交
    通警察掣單舉發違反道路交通管理處罰條例所列之違規事實
    ，本質上為行政處分，係公務員基於職務上之權力，依法就
    特定之具體事件所為之具公法上效果之單方面行政行為，基
    於公務員為公法上行為具有公信力之原則，該行政行為當可
    被推定為真正，其據以依法處分之事實認定亦為正確無誤。
    本此公信原則，乃立法者賦予行政機關制定違反道路交通事
    件統一裁罰標準及處理細則，使執勤警員得當機處分以達其
    維護交通秩序、安全之行政目的。而本院復查無任何證據足
    資證明執勤員警有捏造事實違法取締之情事存在，則執勤警
    員本其維護交通秩序、安全職責所為之舉發，自應受到合法
    、正確之推定，綜前所述，應認異議人於前揭時、地確有闖
    紅燈之違規行為，洵堪認定。
五、綜上所述，異議人確有裁決書所載之違規事由，原處分機關
    爰依依道路交通管理處罰條例第53條第1 項、第63條第1 項
    並參酌違反道路交通管理事件統一財罰基準表之規定，裁處
    異議人罰鍰2700元，並記違規點數3 點，於法並無不合。是
    以，異議人持前詞聲明異議，經核並無理由，應予以駁回。
六、據上論斷，應依道路交通事件處理辦法第18條，裁定如主文
    。
中    華    民    國    100   年     4    月    20    日
                  交通法庭    法  官  張詠晶
以上正本證明與原本無異。
如不服本裁定，應於裁定送達後5日內向本院提出抗告狀。
                              書記官  蕭汝芳
中    華    民    國   100    年    4     月    20    日